臺灣板橋地方法院刑事判決　　　　　　　93年度易字第1129號
公　訴　人　臺灣板橋地方法院檢察署檢察官
被　　　告　甲○○
?????　乙○○
上列被告等因傷害等案件，經檢察官提起公訴（93年度偵字第12
213 號），本院判決如下：
    主  文
甲○○以加害生命之事，恐嚇他人致生危害於安全，處拘役參拾
日，如易科罰金，以參佰元折算壹日，緩刑貳年。
甲○○被訴毀損部分、乙○○被訴傷害部分均公訴不受理。
    事  實
一、甲○○因不滿乙○○從中阻撓其與女友間之交往關係，竟基
    於恐嚇之犯意，於民國93年7 月23日上午7 時15分許，以其
    使用之0000000000號行動電話門號，發送內容為「你該是死
    了」等字句之簡訊至乙○○使用之0000000000號行動電話門
    號，以此加害生命之事恐嚇乙○○，使乙○○心生畏懼，致
    生危害於安全。
二、案經乙○○訴由臺北縣政府警察局三重分局報請臺灣板橋地
    方法院檢察署檢察官偵查起訴。
    理  由
壹、有罪部分
一、上揭事實，業據被告甲○○於偵查中及本院審理時供承不諱
    ，並經證人即告訴人乙○○於本院審理具結證述明確；告訴
    人乙○○雖於93年8 月11日接受檢察官偵訊時，當庭提出被
    告甲○○對其恐嚇之書面報告1 紙（見臺灣板橋地方法院檢
    察署93年度偵字第12213 號偵查卷第37頁），記載被告吳鴻
    月15日11點07分等情，惟對照被告甲○○於偵查中提出之00
    00000000號行動電話門號通聯紀錄（見同上偵查卷第52頁）
    ，其並無於前述時間發送簡訊予告訴人乙○○之紀錄；嗣證
    人即告訴人乙○○於本院審理時陳明：伊將日期及時間看反
    了，是7 月；伊將被告2 個門號都輸入伊的手機，所以被告
    傳簡訊來時，只會顯示被告名字，伊不知道渠是用哪個門號
    發送等語明確（見94年3 月1 日審判筆錄），再對照本院向
    泛亞電信股份有限公司函調被告甲○○使用之0000000000號
    行動電話門號通聯紀錄，發現被告甲○○曾於93年7 月23日
    上午7 時15分許，發送簡訊至告訴人乙○○使用之00000000
    00號行動電話門號，有該通聯紀錄1 份附卷可稽，則因行動
    電話關於日期年、月、日及時間排序各有不同，告訴人乙○
    ○確可能將時間「7:15」之顯示誤認為係日期7月15 日，又
    將日期「23/07 」之顯示，誤認為係晚間11時07 分 ，是告
    訴人乙○○所指被告甲○○發送恐嚇簡訊給伊之時點應為93
    年7 月23日上午7 時15分許，其前於偵查中所指發送簡訊時
    間，顯係誤認，從而，公訴意旨原據告訴人乙○○提出之上
    揭書面報告而認定被告甲○○遂行恐嚇行為之犯罪時間為93
    年7 月15日下午11時7 分許，亦有誤會，應予更正，併予敘
    明。綜上所述，本案事證明確，被告甲○○恐嚇犯行堪以認
    定，應予依法論罪科刑。
二、核被告甲○○所為，係犯刑法第305 條之恐嚇罪。爰審酌被
    告甲○○平日素行、犯罪動機、所採發送簡訊之恐嚇手段尚
    非屬暴力騷擾、兇狠殘忍、犯罪所生危害、犯罪後尚坦承犯
    行並與告訴人達成和解之良好態度等一切情狀，量處如主文
    所示之刑，並諭知易科罰金以折算標準，以資懲儆。又被告
    甲○○前未曾受有期徒刑以上刑之宣告，有臺灣高等法院被
    告前案紀錄表1 件在卷足憑，其因一時失慮，偶罹刑典，事
    後已坦承犯行，深具悔意，經此刑之宣告後，應知警惕而無
    再犯之虞，本院因認暫不執行其刑為當，爰依刑法第74條第
    1 款規定併予宣告緩刑2 年，用啟自新。
貳、公訴不受理部分
一、公訴意旨略以：
  (一)被告甲○○與告訴人乙○○係朋友關係，因互有嫌隙，被告
    甲○○竟基於毀損他人之物之故意，於93年7 月25日下午4
    時許，在臺北縣三重巿同安東街同安公園旁，先以棒球棍用
    力敲打告訴人乙○○停放該處之車號為UTN-575 號輕型機車
    ，再以租用之車號YY-7796 號自用小客車衝撞告訴人乙○○
    之機車2 次，致該機車不堪使用，足生損害於告訴人乙○○
    ，因認被告甲○○涉犯刑法第354 條之毀損器物罪嫌等語。
  (二)被告乙○○因不甘心機車遭告訴人甲○○毀損，竟基於傷害
    他人身體之故意，於93年7 月26日下午10時50分許，駕駛車
    號5M-2675 號自用小客車，衝撞站立於臺北縣三重巿環河南
    路128 號前之告訴人甲○○，致告訴人甲○○受有手、腳多
    處擦傷之傷害，因認被告乙○○涉犯刑法第277 條第1 項之
    普通傷害罪嫌等語。
二、按告訴乃論之罪，告訴人於第一審辯論終結前得撤回其告訴
    ；又告訴經撤回者，應諭知不受理之判決，並得不經言詞辯
    論為之，刑事訴訟法第238 條第1 項、第303 條第3 款、第
    307條分別定有明文。
三、經查，本件告訴人乙○○告訴被告甲○○毀損案件，公訴人
    認係觸犯刑法第354 條之毀損器物罪嫌，依同法第357 規定
    ，須告訴乃論；另告訴人甲○○告訴被告乙○○傷害部分，
    公訴人認係觸犯刑法第277 條第1 項之普通傷害罪嫌，依同
    法第287 條前段規定，亦須告訴乃論。茲據告訴人乙○○、
    甲○○於本院94年3 月16日審判程序中均當庭撤回告訴，依
    照前開說明，本件被告甲○○被訴毀損部分以及被告乙○○
    被訴傷害部分，爰不經言詞辯論，均為不受理判決之諭知。
據上論斷，應依刑事訴訟法第299 條第1 項前段第303 條第3 款
、第307 條，刑法第305 條、第41條第1 項前段、第74條第1 款
，罰金罰鍰提高標準條例第1 條前段、第2 條，判決如主文。
本案經檢察官陳鴻濤到庭執行職務。
中　　華　　民　　國　　94　　年　　3 　　月　　30　　日
                  刑事第九庭審判長法　官  胡　堅　勤
                                  法　官　李　君　豪
                                  法　官　王　瑜　玲
上列正本證明與原本無異。
如不服本判決，應於判決送達後10日內向本院提出上訴狀（應附
繕本），上訴於臺灣高等法院。
中　　華　　民　　國　　94　　年　　3 　　月　　31　　日
                                  書記官  黃  頌  棻
附錄本案論罪科刑法條全文：
中華民國刑法第305條
(恐嚇危害安全罪)
以加害生命、身體、自由、名譽、財產之事，恐嚇他人致生危害
於安全者，處二年以下有期徒刑、拘役或三百元以下罰金。
